# 求助陈版，存放在境外公司款项

提问人：年 轻 的心 时间：2022-05-18 21:44:47
陈老师，请问存放在澳门与香港子公司的款项是否属于存放在境外子公司的款项？另外，香港与澳门的子公司是否属于境外子公司？感谢

回答人：chenyiwei
这里的“境外”的主要区分标准在于司法管辖区的差异。设立在港澳台的子公司仍属于通常意义上的“境外子公司”。